臺灣臺南地方法院刑事判決　　　　　　　94年度訴字第1167號
公　訴　人　臺灣臺南地方法院檢察署檢察官
被　　　告　丁○○
　　　　　　辛○○
　　　　　　　　　　　4號(
共　　　同
指定辯護人　本院公設辯護人甲○○
上列被告等因強盜案件，經檢察官提起公訴（94年度偵字第1052
6號），本院判決如下：
    主  文
丁○○、辛○○共同連續意圖為自己不法之所有，攜帶刀械，以
強暴至使不能抗拒，而取他人之物，均累犯，丁○○處有期徒刑
捌年，辛○○處有期徒刑柒年捌月。
扣案之黑色帽子壹頂、藍波刀壹把及口罩壹副，均沒收。
    事  實
一、辛○○前於民國88年6月間，因違反毒品危害防制條例案件
    ，經臺灣高雄地方法院判處有期徒刑四月確定，甫於89年12
    月2日執行完畢出監；丁○○前於89年12月間，亦因違反毒
    品危害防制條例案件，經本院判處有期徒刑六月，並於90年
    11月23日易科罰金執行完畢。詎其二人均不知警惕行止，竟
    基於意圖為自己不法所有之概括犯意聯絡，共同於附表編號
    一至四所示之時間、地點，分由丁○○持屬其所有之藍波刀
    、辛○○持屬其所有之西瓜刀各1把，連續至附表編號一至
    四所示之便利超商內，以附表所示之脅迫或強暴之方法，迫
    令超商內之店員無法抗拒後，丁○○及辛○○二人隨即進入
    櫃臺內拿取如附表所示之財物，得手後朋分花用（具體犯罪
    方法及獲取財物均詳附表）。丁○○復承前概括犯意，單獨
    於附表編號五所示之時間、地點，手持辛○○所有之西瓜刀
    1把，至附表編號五所示之便利超商內，以西瓜刀脅迫壬○○，致壬○○無法抗拒，而取走櫃臺收銀機內之現金新臺幣
    1,500元。嗣於94年8月23日下午14時30分許，經警持檢察官
    所核發之拘票，在辛○○位於高雄縣阿蓮鄉○○路135巷19
    弄24號住處，將其拘提到案，並經其同意，在該址內及其所
    租用之車號7583-GU號自小客車上，分別扣得辛○○所有犯
    案時所穿之黑色Ｔ恤1件及黑色帽子1頂、丁○○所有供犯罪
    所用之藍波刀1把、「寶具熊超商」店員乙○○所有之手機1
    支（序號000000000000000號）、海洛因1小包（毛重0.6公
    克）、安非他命1小包（毛重1公克）、磅秤1個、分裝袋30
    個（辛○○所涉毒品罪嫌部分經檢察官另案偵辦）。另於同
    日下午16時50分許，經警持臺灣高雄地方法院核發之搜索票
    ，至丁○○位於高雄縣阿蓮鄉○路村○路199號住處搜索，
    扣得丁○○所有於犯案時所穿著之襯衫、褲子各1件及口罩
    1副。
    理   由
一、右揭事實，業據被告丁○○、辛○○迭於警詢及偵審中坦白
    承認；核與證人即超商店員己○○、乙○○、庚○○、戊○○及壬○○等人於警詢中證述情節相符；並有「寶具熊超商
    」與「世界一超商」監視器錄影翻拍照片7幀（警卷29、35
    至38頁）、臺南縣警察局歸仁分局94年8月23日搜索扣押筆
    錄及扣押物品目錄表各2份（警卷第45至59頁）、贓物領據1
    紙（店員乙○○領回手機之收據，警卷第60頁）、高雄縣警
    察局湖內分局94年8月20日受理刑事案件報案三聯單影本1紙
    （警卷第61頁）、行動電話通聯調閱查詢單影本8紙（警卷
    第62至65、76至79頁）及搜索時之照片10幀（警卷第89至93
    頁）附卷可稽，復有辛○○所有犯案時所穿之黑色Ｔ恤1件
    及黑色帽子1頂、丁○○所有供犯罪所用之藍波刀1把、「寶
    具熊超商」店員乙○○所有之手機1支（序號0000000000000
    00號）、丁○○所有於犯案時所穿著之襯衫、褲子各1件及
    口罩1副扣案可資佐證，堪信被告二人前揭自白與事實相符
    。是本件事證已臻明確，被告二人前揭犯行均堪認定，應依
    法論科。
二、按藍波刀及西瓜刀均屬利刃，得以輕易劃破穿透人體皮膚組
    織而致生傷害及死亡之結果，對於他人顯屬兇器無訛。是核
    被告二人之所為，係犯強盜罪而有刑法第321條第1項第3款
    （攜帶兇器犯罪）之情形，而成立同法第330條第1項之加重
    強盜罪。被告等於附表編號二所示強盜行為，係推由其中一
    人持刀抵住店員即被害人吳旻瀚之腹部而使之無法抗拒而就
    範，已據該店員於警詢中證述明確（警卷第27頁），此部分
    之行為已逾單純之不法惡害通知而達強暴之程度，是公訴人
    認為此部分之行為手段亦屬脅迫行為，尚有未合，附此敘明
    。被告丁○○就全部附表所示犯行、被告辛○○就附表編號
    一至四所犯行，均時間緊接，所犯罪名相同，顯係出於概括
    之犯意反覆為之，為連續犯，爰均依刑法第56條之規定論以
    一情節較重之以強暴方法實施之加重強盜罪，並各加重其刑
    。被告二人就附表編號一至四所示犯行，有犯意之聯絡，行
    為之分擔，均為共同正犯。被告二人均有如事實欄所示之科
    刑及執行紀錄，有臺灣高等法院被告全國前案紀錄表及法務
    部刑案資料查註紀錄表在卷可查，其等於五年以內再犯本件
    有期徒刑以上之罪，為累犯，依刑法第47條規定遞加重其刑
    。爰審酌被告二人前均有前科紀錄（有卷附臺灣高等法院被
    告全國前案紀錄表在卷可查），素行不佳，及個別行劫次數
    ，並參酌其等正值年富力盛之際，不思以專業能力或勞力賺
    取錢財，竟多次於深夜時分攜帶兇器強盜超級商店，完全漠
    視他人財產及人身安全，惡性重大，惟念其等犯後均坦承分
    犯行，態度良好等一切情狀，各量處如主文所示之刑，以示
    懲儆。
三、扣案之被告辛○○所有犯案時所穿著之黑色帽子1頂及被告
    丁○○所有於犯案時所穿著之口罩1副，均能使被告等人於
    犯罪時避免露出臉孔而遭監視系統錄下影像，或使被害人日
    後難以指認面貌，應屬被告等所有供犯罪所用之物，應與被
    告丁○○所有供犯罪所用之藍波刀1把，併依刑法第38條第1
    項第2款宣告沒收。至於被告等於犯罪時穿著之外衣（被告
    辛○○所有之黑色Ｔ恤及被告丁○○所有之襯衫、褲子等）
    ，對於犯罪之遂行以及避免為警查獲均無助益，不能認為係
    供犯罪所用之物，不併宣告沒收。又被告辛○○所有之西瓜
    刀1把，未據扣案，亦非違禁物，為免日後執行困難，不併
    諭知沒收。再被告辛○○經警查獲之毒品以及與毒品犯行有
    關之磅秤及分裝袋，既經檢察官另案偵辦，亦不於本件宣告
    沒收，均附此敘明
四、藍波刀雖經內政部警政署於81年8月10日以81臺內警字第818
    2281號公告查禁，原屬槍砲彈藥刀械管制條例所管制之刀械
    ，但內政部警政署嗣已於90年11月20日以90臺內警字第9081
    483號公告廢止前開公告，而取消對藍波刀之查禁管制，是
    被告等持有前開藍波刀強盜時，藍波刀已非槍砲彈藥刀械管
    制條例管制之刀械，亦非違禁物，自無成立該條例第15條之
    罪之餘地，亦不應依刑法第38條第1項第1款宣告沒收，併予
    指明。
據上論斷，應依刑事訴訟法第299條第1項前段，刑法第28條、第
56條、第330條第1項、第47條、第38條第1項第2款，判決如主文
。
本案經檢察官丙○○到庭執行職務
中　　華　　民　　國　　94　　年　　11　　月　　16　　日
　　　　　　　　　刑事第四庭    審判長法　官　宋明中
                                      法  官  朱中和
                                      法  官  陳欽賢
以上正本證明與原本無異。
如不服本判決，應於判決送達後10日內，向本院提出上訴狀。
　　　　　　　　　　　　　      　　　書記官　陳麗雅
中　　華　　民　　國　　94　　年　　11　　月　　16　　日
附錄本案論罪科刑法條全文：
中華民國刑法第330條第1項
犯強盜罪而有第 321 條第 1 項各款情形之一者，處 7 年以上有期徒
刑。
附表：
┌──┬───┬────┬─────┬───┬────┐
│編號│行為人│時??間│地???點│犯罪手│所得財物│
│　　│  　　│　　　　│　　　　　│法即被│　　　　│
│    │      │        │          │害人  │        │
├──┼───┼────┼─────┼───┼────┤
│一　│丁○○│94年7月2│臺南縣關廟│持刀高│現金二萬│
│　　│辛○○│5日凌晨3│鄉○○路一│喊搶劫│八千元、│
│　　│　　　│時52分許│段1106號「│以脅迫│峰牌香菸│
│　　│　　　│　　　　│巨蛋超商」│店員楊│20包、七│
│　　│　　　│　　　　│　　　　　│孟和任│星牌香菸│
│　　│　　　│　　　　│　　　　　│令取走│10包　　│
│    │      │        │          │店內財│        │
│    │      │        │          │物。  │        │
├──┼───┼────┼─────┼───┼────┤
│二　│丁○○│94年7月2│臺南縣仁德│持刀抵│現金一萬│
│　　│辛○○│6日凌晨3│鄉○○路40│住店員│元、易付│
│　　│　　　│時30分許│1號「寶貝 │腹部，│卡六張、│
│　　│　　　│　　　　│熊超商」　│以此強│ＩＣ電話│
│　　│　　　│　　　　│　　　　　│暴方法│卡三張、│
│　　│　　　│　　　　│　　　　　│制服店│行動電話│
│　　│　　　│　　　　│　　　　　│員吳旻│一支（序│
│　　│　　　│　　　　│　　　　　│翰任令│號353505│
│　　│　　　│　　　　│　　　　　│取走財│00000000│
│　　│　　　│　　　　│　　　　　│物。  │4）　　 │
├──┼───┼────┼─────┼───┼────┤
│三　│丁○○│94年8月4│臺南縣仁德│持刀高│現金一萬│
│　　│辛○○│日凌晨3 │鄉○○路二│喊搶劫│一千元　│
│　　│　　　│時41分許│段836號「 │以脅迫│　　　　│
│　　│　　　│　　　　│世界一超商│店員廖│　　　　│
│　　│　　　│　　　　│」　　　　│烽汶任│　　　　│
│    │      │        │          │令取走│        │
│    │      │        │          │店內財│        │
│    │      │        │          │物。  │        │
├──┼───┼────┼─────┼───┼────┤
│四　│丁○○│94年8月8│高雄縣永安│持刀高│現金一萬│
│　　│辛○○│日凌晨2 │鄉○○路78│舉作勢│元　　　│
│　　│　　　│時45分許│之20號「富│砍下以│　　　　│
│　　│　　　│　　　　│而樂超商」│脅迫店│　　　　│
│　　│　　　│　　　　│　　　　　│員許志│　　　　│
│    │      │        │          │民任令│        │
│    │      │        │          │取走店│        │
│    │      │        │          │內財物│        │
│    │      │        │          │。    │        │
├──┼───┼────┼─────┼───┼────┤
│五　│丁○○│94年8月2│高雄縣路竹│持刀高│現金一千│
│　　│　　　│0日凌晨4│鄉○○路39│喊搶劫│五百元　│
│　　│　　　│時50分許│0號「7—11│以脅迫│　　　　│
│　　│　　　│　　　　│超商」　　│店員顏│　　　　│
│    │      │        │          │得憲任│        │
│    │      │        │          │令取走│        │
│    │      │        │          │店內財│        │
│    │      │        │          │物。  │        │
└──┴───┴────┴─────┴───┴────┘
